# 社保清算跨期

提问人：Black~ 巧巧 时间：2014-04-09 17:59:50
A公司 2013 年计提了五险一金，但他们在 2014 年进行了清算，发现与实际缴纳的社保有出入，便将多计提或者少计提的部分在 2014年的账务中反应出来了。现在我想将这部分调整反应在 2013 年的账务中，我该怎么写调整分录呢？

回答人：chenyiwei
首先判断这应属于估计变更还是前期差错。如果属于前期差错需追溯重述前期比较数据的，则请参考《讲解 2010 》第二十九章第三节中的阐述和举例。